臺灣臺北地方法院民事判決　　　　　　　100年度訴字第356號
原　　　告　陳雪萊
訴訟代理人　陳珍妮
被　　　告　誌軍智慧系統股份有限公司
法定代理人　鄭水盛
訴訟代理人　陳瑞娟
上列當事人間請求確認董事委任關係不存在事件，本院於中華民
國100年3月29日言詞辯論終結，判決如下：
    主      文
確認原告與被告間董事之委任關係不存在。
訴訟費用由被告負擔。
    事實及理由
(甲)程序方面：
  按公司與董事間訴訟，除法律另有規定外，由監察人代表公司
  ，股東會亦得另選代表公司為訴訟之人。公司法第213 條定有
  明文。本件原告原為被告之董事，其請求確認與被告間董事之
  委任關係不存在，且被告股東會並未另選任代表公司為訴訟之
  人，應以被告之監察人鄭水盛代表被告進行本件訴訟，合先敘
  明。
(乙)實體方面：
一原告主張：原告自民國98年起擔任被告董事，惟因本身事務繁
  忙，且實際上對公司狀況不甚瞭解，於99年11月23日以台北古
  亭郵局第1893號存證信函向被告為辭任董事之意思表示，於99
  年12月6 日送達，原告與被告間董事委任關業已終止，惟被告
  公司登記資料上仍將原告列為董事，客觀上有使人認為原告與
  被告間董事之委任關係繼續存在，致原告私法上之地位有受侵
  害之危險，爰依民事訴訟法第247條第1項規定，提起本件訴訟
  等情。並聲明：確認原告與被告間之董事委任關係不存在。
二被告則以：對原告之主張沒有意見，惟原告尚積欠股款新台幣
  （下同）105 萬元，迄未補足云云，資為抗辯。並聲明：駁回
  原告之訴。
三兩造不爭執之事實：
  原告前擔任被告之董事，被告之公司登記現仍登記原告為董事
  ，為兩造所不爭執，有被告公司變更登記表在卷可稽。
四兩造之爭點：
  本件兩造爭執之爭點，在於原告未繳足股金，是否影響董事之
  辭任？
(一)按公司董事會，設置董事不得少於三人，由股東會就有行為能
  力之人選任之。公司法第192條第1項定有明文。而依該條項90
  年11月12日修正理由：「按現行規定以股東充任董事，並不能
  與企業所有與企業經營分離之世界潮流相契合，且公司之獲利
  率與公司董事由股東選任無特殊關聯，故董事不以具有股東身
  分為必要，修正第一項。」故選任董事，僅具備行為能力之人
  已足，不以具備股東身分為必要。故本件被告辯稱原告尚積欠
  股款云云，揆諸前開說明，原告雖未繳足股款，但不影響其擔
  任董事之資格，其董事身分不受影響。
(二)次按確認法律關係之訴，非原告有即受確認判決之法律上利益
  者，不得提起之。民事訴訟法第247條第1項亦有明文。又所謂
  即受確認判決之法律上利益，係指法律關係之存否不明確，原
  告主觀上認其在法律上之地位有不安之狀態存在，且此種不安
  之狀態，能以確認判決將之除去者而言，若縱經法院判決確認
  ，亦不能除去其不安之狀態者，即難認有受確認判決之法律上
  利益。最高法院52年台上字第1237號著有判例足參。查原告主
  張於99年12月6 日向被告辭任董事，與被告間已無委任關係，
  惟迄今被告之公司變更登記表仍登記原告為董事，則兩造間是
  否仍存有委任之法律關係即有不明之處，且原告主觀上認其在
  法律上之地位有不安之狀態存在，而此種不安之狀態，確能以
  確認判決將之除去，是本件原告提起本訴有確認利益甚明。
(三)再按公司與董事間之關係，除本法另有規定外，依民法關於委
  任之規定。公司法第192條第4項定有明文，是公司之董事與公
  司間之關係，係屬委任關係無疑。又委任契約當事人之任何一
  方，得隨時終止委任契約。非對話而為意思表示者，其意思表
  示，以通知達到相對人時，發生效力。民法第549條第1項、第
  95條第1 項復有明定。經查，原告主張原擔任被告董事，已於
  99年11月23日向被告辭任，該通知已於99年12月6 日送達，有
  存證信函及掛號郵件收件回執在卷可稽，依前揭規定，原告與
  被告間董事之委任關係，已於99年12月6 日終止。故原告主張
  與被告間董事之委任關係已不存在，自屬可取。
五從而，原告依民事訴訟法第247條第1項規定，請求確認與被告
  間董事之委任關係不存在，為有理由，應予准許。
六本件事證已臻明確，兩造其餘攻擊防禦方法，經核與勝負之判
  斷不生影響，爰不予逐一論酌，附此敘明。
七訴訟費用負擔之依據：民事訴訟法第78條。
中    華    民    國   100    年    3     月    31    日
                  民事第六庭法  官  姜悌文
以上為正本係照原本作成
如對本判決上訴，須於判決送達後20日內向本院提出上訴狀。如
委任律師提起上訴者，應一併繳納上訴審裁判費。
中    華    民    國   100    年    3     月    31    日
                            書記官  羅振仁